【裁判字號】    97,豐簡上,445
【裁判日期】    970717
【裁判案由】    傷害等
【裁判全文】
臺灣臺中地方法院刑事判決           97年度豐簡上字第445號
上  訴  人  台灣台中地方法院檢察署檢察官
被      告  丙○○
上上訴人因被告傷害等案件，不服臺灣臺中地方法院豐原簡易庭
97年度簡豐字第327號中華民國97年4月29日第一審簡易判決（聲
請案號：台灣台中地方法院檢察署97年度偵字第3430號），提起
上訴，本院判決如下：
    主    文
原判決撤銷。
丙○○傷害人之身體，處有期徒刑參月，如易科罰金，以新台幣
壹仟元折算壹日；又損壞他人之汽車左前門、後擋風玻璃，足以
生損害於他人，處有期徒刑貳月，如易科罰金，以新台幣壹仟元
折算壹日，應執行有期徒刑參月，如易科罰金，以新台幣壹仟元
折算壹日。
    事    實
一、丙○○於民國96年11月2日15時許，在臺中縣豐原市○○路3
    43巷5號對面，與正駕駛車牌號碼B7-9689自小客車之甲○○
    因討論傾倒廢土問題發生爭執，竟基於傷害之犯意，用腳踹
    甲○○之駕駛座車門，並拿安全帽敲打其車輛之後擋風玻璃
    ，致甲○○座車受有玻璃、中央控制鎖、板金之毀損；接著
    丙○○將甲○○座車車門打開，徒手拉扯甲○○之領帶，並
    將甲○○由車內拉扯下車，致甲○○膝蓋擦傷（未據甲○○
    提起告訴）；甲○○將車停好並下車後，其妻陳韋蓁（另行
    不起訴處分）就拿丙○○剛敲打甲○○車輛之安全帽砸向丙○○住宅大門，致大門玻璃破碎之損壞。甲○○之女兒乙○○見甲○○與丙○○爭執，亦上前協助甲○○，丙○○基於
    傷害之犯意，轉身突然以拳頭攻擊乙○○額頭，致乙○○被
    推倒受有頭痛、頭暈、視力模糊及左耳耳鳴等傷害。
二、案經甲○○、乙○○訴由臺中縣警察局豐原分局報請台灣台
    中地方法院檢察署檢察官偵查起訴。
    理    由
一、訊據被告丙○○對於前揭事實坦承不諱，核與證人即告訴人
    甲○○、乙○○於警詢時及偵查中之指訴，及證人張永金、
    林莉珠於警詢中之證述相符，復有童綜合醫院之訴訟診斷書
    1份、照片10張附卷足稽，本案事證明確，被告之犯行洵堪
    認定。
二、核被告所為，係犯刑法第277條第1項之傷害罪，及同法第35
    4條之毀損罪。被告所犯前揭二罪，犯意各別，構成要件不
    同，應予分論並罰。被告涉嫌傷害甲○○部分，被害人甲○○於警詢中經員警詢問是否對被告丙○○提出告訴，被害人
    甲○○答稱，「我要對丙○○提出毀損告訴」等語，有警詢
    筆錄在卷可參，被害人甲○○於警詢中並未對被告此部分之
    傷害提出告訴，至偵查中更陳稱：「我當天傷勢不嚴重，就
    沒有去驗傷，丙○○當天把我從車上拖出來，我膝蓋擦傷，
    沒有大礙，我在警詢中就表達我只告訴丙○○毀損」等語，
    有偵查筆錄在卷足稽，益見被害人甲○○就被告涉嫌此部分
    之傷害，並未提出告訴，且被告丙○○係於涉嫌傷害甲○○
    後，告訴人乙○○見狀前往拉開被告與甲○○後，被告始再
    遷怒而傷害乙○○，故被告傷害丙○○部分與傷害乙○○部
    分，及丙○○毀損甲○○部分，均係基於各別犯意及不同行
    為而犯，並無想像競合犯之裁判上一罪之關係，告訴人甲○○告訴被告毀損，及乙○○告訴被告傷害之效力，並不及於
    被告涉嫌傷害甲○○部分，此部分被害人甲○○並未告訴，
    公訴人逕予提起公訴，惟公訴人起訴認為與前揭被告傷害乙○○部分，係想像競合犯之裁判上一罪之關係，爰不另為不
    受理之諭知。
三、原審予以論科，固非無見，惟原審判決關於被告傷害部分，
    未及審酌被告傷害被害人甲○○部分，甲○○並未提出告訴
    ，且非其他部分告訴效力所及，已如上述，自不得為實體判
    決，原審仍認為與被害人乙○○部分成立想像競合犯關係，
    而為實體之判決，尚有違誤，且被告經原審判決後，不僅仍
    未賠償被害人損失，更於97年5月2日率眾對告訴人住處丟擲
    雞蛋，有照片四張在卷足稽，被告亦不否認，其犯後並無悔
    誤之心，原審僅量處被告拘役，顯屬過輕，上訴意旨亦指摘
    於此，上訴為有理由，自應由本院撤銷原審判決，另為適當
    判決，爰審酌被告素行，犯罪動機、所生損害及犯後態度等
    一切情狀，量處如主文第二項所示之刑，及諭知易科罰金之
    折算標準，並定應執行刑，及諭知易科罰金之折算標準。
四、據上論斷，應依刑事訴訟法第四百五十五條之一第三項、第
    三百六十九條第一項前段、第三百六十四條、第二百九十九
    條第一項前段、刑法第二百七十七條第一項、第三百五十四
    條、第五十一條第五款、第四十一條第一項前段，刑法施行
    法第一條之一，判決如主文。
中    華    民    國    97    年    7     月    17    日
                  刑事第四庭    審判長法  官  林宜民
                                      法  官  許惠瑜
                                      法  官  林清鈞
上正本證明與原本無異。
本件不得上訴。
                                      書記官  陳貴卿
中    華    民    國    97    年    7     月    17    日
附錄本案論罪科刑法條全文
中華民國刑法第277條第1項
傷害人之身體或健康者，處 3 年以下有期徒刑、拘役或 1 千元
以下罰金。
中華民國刑法第354條
毀棄、損壞前二條以外之他人之物或致令不堪用，足以生損害於
公眾或他人者，處2年以下有期徒刑、拘役或5百元以下罰金。


司法院資訊處製作；財團法人民間司法改革基金會備份。
